hr-HR: Ugradnja kartice/prilagodnika: Vanjski; Unutarnji; Ostalo
hu: Kártya/Adapter telepítése: Külső; Belső; Egyéb
pt-PT: Instalação do cartão/adaptador: Externo; Interno; Outro
tr: Kart/Adaptör kurulumu: Harici; Dahili; Diğer
sv: Installation av kort/adapter: Extern; Inre; Övrigt
ru: Установка платы расширения: Внешний; Внутренний; Другой
pt-BR: Instalação do cartão/adaptador: Externo; Interno; Outro
nl: Installatie kaart/adapter: Extern; Intern; Andere
cs: Instalace karty/adaptéru: Externí; Interní; Jiné
sk-SK: Inštalácia karty/adaptéra: Vonkajší; Vnútorný; Iné
de: Karten-/Adapterinstallation: Extern; Intern; Sonstiges
zh-TW: 卡片/轉接器安裝: 外接; 內部; 其他
it: Installazione scheda/adattatore: Esterno; Interno; Altro
da: Kort-/adapterinstallation: Ekstern; Indvendig; Andet
lt-LT: Plokštės / adapterio montavimas: Išorinis; Vidinis; Kita
ro-RO: Instalare card/adaptor: Externă; Internă; Altele
ko: 카드/어댑터 설치: 외부; 내부; 기타
th: การติดตั้งการ์ด/อะแดปเตอร์: ภายนอก; ภายใน; อื่นๆ
el: Εγκατάσταση κάρτας/προσαρμογέα: Εξωτερικό; Εσωτερικό; Άλλο
bg-BG: Инсталиране на карта/адаптер: Външна; Вътрешна; Други
en: Card/Adapter installation: External; Internal; Other
pl: Instalacja karty/adaptera: Zewnętrznay; Wewnętrzny; Inne
vi: Lắp thẻ/bộ chuyển đổi: Bên ngoài; Bên trong; Khác
nb: Installasjon av kort/adapter: Ekstern; Innvendig; Annet
fi: Kortin/sovittimen asennus: Ulkoinen; Sisäinen; Muu
zh-CN: 存储卡/适配器安装: 外部; 内部; 其他
es: Instalación de tarjeta/adaptador: Externo; Interno; Otros
fr: Installation de la carte/adaptateur: Externe; Interne; Autre
ja: カード/アダプタの取り付け: 外部; 内部; その他
sl-SI: Namestitev kartice/vmesnika: Zunanja; Notranja; Drugo